臺灣新北地方法院刑事裁定
                                     111年度聲字第2779號
聲請人  即  
選任辯護人  吳存富律師
            張媁婷律師
被      告  林江勇



上列聲請人因被告犯詐欺等案件（本院110年度訴字第1026號）
，聲請交付法庭錄音光碟，本院裁定如下：
    主  文
聲請人於繳納相關費用後，准予轉拷交付本院110年度訴字第102
6號案件於民國111年7月6日及111年8月24日審理程序之法庭錄音
光碟，並禁止再行轉拷利用，亦不得散布、公開播送，或為非正
當目的使用。
    理  由
一、聲請意旨略以：因本院110年度訴字第1026號案件於民國111
    年7月6日及同年8月24日審判期日之訊問內容委外轉譯，經
    聲請人即被告林江勇之選任辯護人比對有些許內容上出入之
    情況，故為確認證人陳述之事項是否誠如審判筆錄所記載，
    爰依法聲請交付前揭期日之法庭錄音光碟等語。
二、按當事人及依法得聲請閱覽卷宗之人，因主張或維護其法律
    上利益，得於開庭翌日起至裁判確定後6個月內，繳納費用
    聲請法院許可交付法庭錄音或錄影內容；持有法庭錄音、錄
    影內容之人，就所取得之錄音、錄影內容，不得散布、公開
    播送，或為非正當目的之使用，法院組織法第90條之1第1項
    前段、第90條之4第1項分別定有明文。又當事人及依法得聲
    請閱覽卷宗之人，因主張或維護其法律上利益，聲請交付法
    庭錄音或錄影內容時，應敘明理由，由法院為許可與否之裁
    定；法院受理前項聲請，如認符合聲請人要件，並在聲請期
    間內提出，且就所主張或維護法律上之利益已敘明者，除法
    令另有排除規定外，應予許可；持有第1項法庭錄音、錄影
    內容之人，就取得之錄音、錄影內容，不得散布、公開播送
    ，或為非正當目的使用，法庭錄音錄影及其利用保存辦法第
    8條第1項、第2項、第4項亦有明文。
三、經查，聲請人聲請交付本院110年度訴字第1026號詐欺等案
    件於111年7月6日及111年8月24日審理程序之法庭錄音光碟
    ，係於期間內為之，並已敘明係為維護被告法律上利益，且
    其聲請並無依法令規定得不予許可或限制聲請閱覽、抄錄或
    攝影卷內文書之情形，核其聲請，為有理由，爰裁定其於繳
    納相關費用後，准予轉拷交付上開審判期日之法庭錄音光碟
    ，並依法院辦理聲請交付法庭錄音錄影內容應行注意事項第
    6條規定，禁止聲請人再行轉拷利用，另依法院組織法第90
    條之4第1項、法庭錄音錄影及其利用保存辦法第8條第4項規
    定，聲請人就取得之法庭錄音光碟內容，不得散布、公開播
    送或為非正當目的使用。
四、依刑事訴訟法第220條，裁定如主文。
中　　華　　民　　國　　111 　年　　10　　月　　17　　日
                  刑事第十二庭  審判長法  官  陳正偉

                                      法  官  鄭淳予

                                      法  官  陳志峯 
以上正本證明與原本無異。
本件不得抗告。
                                      書記官  張馨尹
中　　華　　民　　國　　111 　年　　10　　月　　18　　日